臺灣臺中地方法院刑事判決　　　　　　　96年度易字第3867號
公　訴　人　臺灣臺中地方法院檢察署檢察官
被　　　告　甲○○
　　　　　　乙○○
上列被告等因竊盜案件，經檢察官提起公訴（96年度偵字第1289
3號），本院判決如下：
    主    文
甲○○、乙○○共同攜帶兇器竊盜，均處有期徒刑陸月，如易科
罰金，均以新臺幣壹仟元折算壹日。各緩刑貳年。
扣案之鋸子、老虎鉗各壹支沒收。
    犯罪事實
一、甲○○、乙○○共同基於意圖為自己不法所有之犯意聯絡，
    於民國96年5月11日18時30分許，在臺中縣大里市○○○路
    往大峰路100公尺路旁，持乙○○所有客觀上足以對人之生
    命、身體、安全構成威脅，具有危險性之鋸子、老虎鉗各1
    支，竊取乙吉營造有限公司所有，向行政院經濟部水利署承
    包草湖溪橋整治工程所使用之PVC材質水管42支【合計長度
    約100餘公尺，約值新臺幣（下同）1萬元】，得手後，搬運
    至明知為贓物之陳定國（業經本院於96年8月1日以96年度中
    簡字第2301號判處拘役40日確定）所駕駛之車牌號碼767─
    QR號自用大貨車上。嗣經民眾發覺報警處理，警員到場盤查
    查獲，並當場扣得乙○○所有，用供其等竊盜所用之鋸子、
    老虎鉗各1支。
二、案經臺中縣警察局霧峰分局報告臺灣臺中地方法院檢察署檢
    察官偵查起訴。
    理    由
一、訊據被告甲○○、乙○○2人固均坦承，確於前開時間、地
    點，共同持被告乙○○所有之鋸子、老虎鉗各1支，鋸斷拿
    取前開乙吉營造有限公司所有之PVC材質水管42支，合計長
    度約100餘公尺而為警查獲之事實，然均矢口否認有何竊盜
    犯行，辯稱：那些水管因為有被燒過的痕跡，而且所在地雜
    草叢生，伊等以為那是沒人要的水管云云。然查：
(一)、證人即被害人乙吉營造有限公司員工丙○○於本院審理時結
    證稱：在臺中縣大里市○○○路往大峰路100公尺路旁的水
    管，是由伊所任職之乙吉營造有限公司保管，伊公司承包經
    濟部水利署草湖溪整治修復工程，負責保管的水管從美群橋
    到草湖溪大里橋，全長超過1公里以上，這些水管的用途是
    用來綠化植栽的噴水使用，待工程完成之後，就交給水利署
    他們使用，這些水管平時有在使用。約1年前伊公司工程完
    工後，如果這些水管有壞掉，伊公司才去換，因為有養護期
    。如果水管壞掉，伊公司是交給其他的承包商去修復等語明
    確（見本院96年9月14日審理筆錄），則被告等所鋸斷拿取
    之該等水管確係被害人乙吉營造有限公司所有，並非他人廢
    棄不用之物品。
(二)、又證人陳定國於偵查中證稱：當日是被告乙○○叫伊幫他到
    大里市○○○路堤防那邊載水管，伊當時想是在大路旁，可
    能是跟人家講好了，伊到了後覺得怪怪的，因為水管放在大
    馬路旁，怎麼可以鋸下來等語（見偵查卷第14、15頁），於
    警詢中證稱：乙○○跟伊說是別人叫他去載的，伊不清楚兼
    管來源等語（見警卷第6頁）；又被告乙○○亦於偵查中陳
    稱：伊知道這些水管是別人的等語（見偵查卷第14頁），於
    警詢中則陳稱：「（問為何你在現場時向警方說水管所有人
    請你過來鋸的？）沒有，那是我聽人說那邊有水管壞掉，伊
    才去鋸的。」（見警卷第4頁），則被告乙○○既知悉該等
    水管是他人所有之物品，且對證人陳定國刻意隱瞞是自行鋸
    斷拿取水管之事實，復參以該等水管係安置於道路旁，長度
    長達百餘公尺，衡諸常情，豈可以任意加以鋸斷撿拾？
(三)、又該等水管雖有部分外表有遭燒灼之痕跡，然仍完整，尚可
    以使用，有查獲之現場照片4張在卷可參，且查獲之水管長
    度長約百餘公尺，若係他人廢棄不用之物品，豈可能如此完
    整且數量龐大？是被告2人前開所辯，尚無足採信。此外，
    復有刑案現場測繪圖、贓物認領保管單各乙份在卷可參，本
    件事證明確，被告2人竊盜犯行洵堪認定，應予依法論科。
二、核被告甲○○、乙○○2人前開所為，均係犯刑法第321條第
    1項第3款攜帶兇器竊盜罪。被告2人間有犯意之聯絡，行為
    之分擔，均為共同正犯。爰審酌被告2人之犯罪動機、所竊
    取之水管價格非鉅，且業已發還被害人乙吉營造有限公司，
    犯罪後已與被害人乙吉營造有限公司達成調解，有本院96年
    度中調字第1044號調解程序筆錄乙份在卷可參，賠償被害人
    乙吉營造有限公司，有臺灣銀行無摺存入憑條存根乙紙附卷
    足佐等一切情狀，分別量處如主文所示之刑，並諭知易利罰
    金之折算標準，以示懲儆。末查：被告甲○○雖前於85年間
    ，因違反槍砲彈藥刀械管制條例案件，經臺灣高等法院臺中
    分院以85年度上易字第833號判處有期徒刑3月確定，於86年
    1 月10日執行完畢，被告甲○○前受有期徒刑宣告，執行完
    畢後，5年以內未曾受有期徒刑以上刑之宣告；被告乙○○
    前未曾受有期徒刑以上刑之宣告，有臺灣臺中地方法院檢察
    署刑案資料查註紀錄表及臺灣高等法院被告前案紀錄表各乙
    份附卷可憑，本件被告2人因一時失慮，而犯本件犯行，犯
    罪後已與被害人乙吉營造有限公司達成調解，並已賠償，已
    如前述，被害人乙吉營造有限公司亦表示願意原諒被告2人
    （見本院96年9月14日審理筆錄），其等經此刑之宣告後當
    所知警惕而信無再犯之虞，本院認所宣告之刑，以暫不執行
    為適當，爰均併諭知緩刑2年，以啟自新。
三、扣案之鋸子、老虎鉗各1支，係被告乙○○所有，供被告2人
    為本件竊盜所用之物，業據被告2人陳明在卷，爰依刑法第
    38條第1項第2款之規定諭知宣告沒收。
據上論斷，應依刑事訴訟法第299條第1項前段、第284條之1，刑
法第28條、第321條第1項第3款、第41條第1項前段、第74條第1
項第1款、第2款、第38條第1項第2款，判決如主文。
中　　華　　民　　國　　96　　年　　9 　　月　　28　　日
                        臺灣臺中地方法院刑事第五庭
                            法  官  劉麗瑛
上正本證明與原本無異。
如不服本判決，應於收送達後10日內向本院提出上訴書狀（應敘
述具體理由並附繕本）。
上訴書狀如未敘述理由，應於上訴期間屆滿後20日內補提理由書
於本院。
                            書記官  王玟
中　　華　　民　　國　　96　　年　　9 　　月　　28　　日
附錄論罪科刑法條
中華民國刑法第321條
犯竊盜罪而有左列情形之一者，處 6 月以上、 5 年以下有期徒
刑：
一、於夜間侵入住宅或有人居住之建築物、船艦或隱匿其內而犯
    之者。
二、毀越門扇、牆垣或其他安全設備而犯之者。
三、攜帶兇器而犯之者。
四、結夥三人以上而犯之者。
五、乘火災、水災或其他災害之際而犯之者。
六、在車站或埠頭而犯之者。
前項之未遂犯罰之。
